【裁判字號】    95,簡上,266
【裁判日期】    950630
【裁判案由】    竊盜
【裁判全文】
臺灣板橋地方法院刑事判決             95年度簡上字第266號
上  訴  人
即  被  告  甲○○
                    （另案在臺灣監獄臺北分監執行中）
上列上訴人因竊盜案件，不服本院九十四年度簡字第四二五七號
中華民國九十四年十二月三十日第一審判決（聲請案號：九十四
年度偵字第一一四九二號）提起上訴，本院管轄之第二審合議庭
判決如下：
    主  文
上訴駁回。
    事  實
一、甲○○前曾於民國九十一年間因違反毒品危害防治條例案件
    ，經本院以九十一年度訴字第一五六九號判處有期徒刑八月
    確定，於九十三年三月十二日因縮短刑期執行完畢出監。詎
    其猶不知悔改，於九十四年二月十七日因另涉嫌違反毒品危
    害防制條例案件，為警查獲後解送臺灣板橋地方法院檢察署
    （下稱板橋地檢署）檢察官訊畢交保新臺幣（下同）三萬元
    後，欲離去時，竟意圖為自己不法之所有，於同日晚間九時
    一分許，在臺北縣土城市○○路一三八號板橋地檢署偵查大
    樓前停車場，持友人陳家慶（年籍不詳）所有之鑰匙一支，
    竊取陳宛柔所有、板橋地檢署法警邱勝朋所使用之車號ＫＷ
    －九五六一號自小客車一輛，得手後，隨即駕駛該車搭載不
    知情之曾秀珍、陳慧紋、余建昌離去，之後將該車停放在樹
    林後火車站。嗣於同年月十九日下午四時許，邱勝朋在樹林
    拖吊場尋獲。
二、案經板橋地檢署政風室檢舉暨被害人邱勝朋訴由板橋地檢署
    檢察官偵查聲請簡易判決處刑。
    理  由
一、訊據被告甲○○固坦承於上開時間、地點，持鑰匙駕駛該車
    離去，惟矢口否認有何竊盜犯行，辯稱：伊以為這車是伊朋
    友綽號「和尚」之陳家慶的，陳家慶叫伊將車該到土城分局
    ，所以伊才將該車開走云云。惟上開事實，業據告訴人邱勝
    朋迭於警詢及偵訊時指訴明確，並有板橋地檢署九十四年二
    月十七日訊問筆錄、板橋地檢署刑事保證金收據、車輛竊盜
    、車牌失竊資料個別查詢報表、板橋地檢署政風室簽各乙份
    及監視錄影器翻拍照片二十八幀附卷可稽。且被告於上開時
    間，既係因另案遭警逮捕查獲而解送至板橋地檢署，何以友
    人得以將汽車鑰匙交予被告，並將車停放在板橋地檢署停車
    場，而委託被告將車開走？此顯與常情有違，況被告事後係
    將該車開至樹林後火車站停放乙節，業據被告供承在卷，此
    亦與其前開辯稱受委託車開至土城分局云云不相符，故被告
    上開辯解，顯係事後卸責之詞，不足採信。本件事證已臻明
    確，被告犯行堪以認定，應予依法論科。
二、原審認被告犯行明確，以被告係犯刑法第三百二十條第一項
    竊盜罪，並審酌被告因另案為警查獲交保後，旋即再犯本件
    竊案，且本件被害財物價值不低，被告犯後飾詞否認犯行等
    一切情狀，量處有期徒刑四月，並諭知易科罰金之折算標準
    ，認事用法，核無不合，量刑亦屬妥適。被告上訴意旨，指
    稱業已與告訴人和解，原審量刑過重，請求從輕量刑等情，
    然被告甫因有期徒刑期執行完畢出監，五年內即再犯案，素
    行非佳，又告訴人縱領回上開小客車，但係被告駕駛後隨意
    棄置路邊，始為警尋獲交告訴人領回，難認有悛悔之意，其
    上訴意旨，非有理由，應予駁回。
據上論斷，應依刑事訴訟法第四百五十五條之一第一項、第三項
、第三百六十八條，判決如主文。
本案經檢察官陳銘祥到庭執行職務。
中    華    民    國    95    年    6     月    30    日
                  刑事第八庭審判長法  官  潘翠雪
                                  法  官  王士珮
                                  法  官  楊明佳
上列正本證明與原本無異。
不得上訴。
                                  書記官  江文彬
中    華    民    國    95    年    6     月    30    日
附錄本案論罪科刑法條全文：
中華民國刑法第320條
（普通竊盜罪、竊佔罪）
意圖為自己或第三人不法之所有，而竊取他人之動產者，為竊盜
罪，處 5 年以下有期徒刑、拘役或 5 百元以下罰金。
意圖為自己或第三人不法之利益，而竊佔他人之不動產者，依前
項之規定處斷。
前二項之未遂犯罰之。


司法院資訊處製作；財團法人民間司法改革基金會備份。
